臺灣臺北地方法院民事判決
110年度北簡字第12759號
原      告  凱基商業銀行股份有限公司


法定代理人  魏寶生  
訴訟代理人  潘俐君  
            王瑞君  
            陳冠樺  
被      告  林克立  

上列當事人間請求返還借款事件，本院於民國110年10月21日言
詞辯論終結，判決如下︰
    主      文
被告應給付原告新臺幣壹拾萬捌仟陸佰陸拾捌元，及其中新臺幣
壹拾萬柒仟零捌拾捌元自民國一一０年一月二十八日起至清償日
止，按週年利率百分之十五計算之利息。
訴訟費用新臺幣壹仟壹佰壹拾元由被告負擔。
本判決得假執行。但被告以新臺幣壹拾萬捌仟陸佰陸拾捌元為原
告預供擔保，得免為假執行。
    事實及理由
壹、程序方面：
一、按當事人得以合意定第一審管轄法院。但以關於由一定法律
    關係而生之訴訟為限。前項合意，應以文書證之。民事訴訟
    法第24條定有明文。本件依兩造所簽訂之小額循環信用貸款
    申請書之聲明事項第5點約定，雙方合意以臺灣臺北地方法
    院為第一審管轄法院，故原告向本院提起本件訴訟，核與首
    揭規定相符，本院就本件訴訟自有管轄權，合先敘明。
二、原告原名「萬泰商業銀行股份有限公司」（下稱萬泰銀行）
    ，於民國103年11月25日變更公司名稱為「凱基商業銀行股
    份有限公司」，有公司變更登記表附卷可稽，其法人人格仍
    屬同一，是原告提起本件訴訟，與法相符，應予准許。
貳、實體方面：
一、原告起訴主張：被告於92年10月31日向萬泰銀行申請小額循
    環信用貸款（帳號：000000000000000），最高限額為新臺
    幣60萬元，詎被告未依約清償，尚欠如主文第1項所示，爰
    依現金卡契約法律關係提起本件訴訟等語。並聲明：如主文
    第1項所示。
二、被告則以：被告年事已高，無工作能力，願每月自受領之國
    民年金4,000元內撥款2,000元清償，無法一次清償完畢。又
    被告先前每月清償1,200元，已清償16年，是因被告提告原
    告始於110年4月後未再清償等語。
三、經查，原告主張之上開事實，業據提出信用貸款申請書、小
    額循環信用貸款契約、變更約定書、利息餘額查詢及交易紀
    錄查詢等件為證，核屬相符。至被告雖抗辯其已無工作能力
    ，無法一次清償完畢等語，然並未就本件原告請求之債權有
    何權利障礙、權利消滅及權利排除之事由提出說明，且原告
    已提出利息餘額查詢及交易紀錄查詢為憑，其業已舉證證明
    被告尚積欠如主文第1項所示之金額，則被告上開所辯，自
    難憑採。從而，原告依現金卡契約法律關係請求被告給付如
    主文第1項所示之金額，為有理由，應予准許。
四、本件係就民事訴訟法第427條第1項訴訟適用簡易程序所為被
    告敗訴之判決，依同法第389條第1項第3款規定，應依職權
    宣告假執行。並依同法第392條第2項規定，依職權宣告被告
    預供擔保後，得免為假執行。
五、訴訟費用負擔之依據：民事訴訟法第78條。本件訴訟費用額
    ，依後附計算書確定如主文第2項所示金額。
中　　華　　民　　國　　110 　年　　10　　月　　29　　日
　　              臺北簡易庭  法  官  陳家淳
以上正本證明與原本無異。
如不服本判決，應於判決送達後20日內向本庭（臺北市○○○路0段
000巷0號）提出上訴狀。（須按他造當事人之人數附繕本）。如
委任律師提起上訴者，應一併繳納上訴審裁判費。
中　　華　　民　　國　　110 　年　　11　　月　　2 　　日
                              書記官  蘇炫綺
計　 算 　書
項　　　　目             金　額（新臺幣）     　　備　註
第一審裁判費   　 　　   1,110元
合　　　　計　　　       1,110元